臺灣橋頭地方法院民事判決　　　　　 110年度橋小字第1160號
原　　　告　明台產物保險股份有限公司

法定代理人　長耕一
訴訟代理人　王一如　
被　　　告　陳柏廷　
上列當事人間請求損害賠償事件，本院於民國110 年10月26日言
詞辯論終結，判決如下：
    主      文
被告應給付原告新臺幣壹萬貳仟捌佰捌拾壹元，及自民國一一○
年七月二十三日起至清償日止，按週年利率百分之五計算之利息
。
原告其餘之訴駁回。
訴訟費用新臺幣壹仟元由被告負擔二分之一，餘由原告負擔。
本判決關於原告勝訴部分得假執行；但被告如以新臺幣壹萬貳仟
捌佰捌拾壹元為原告供擔保，免為假執行。
    事實及理由
一、原告主張：被告於民國108 年9 月23日15時18分許，駕駛車
    牌號碼000-0000號自用小客車（下稱甲車）行至高雄市○○
    區○○○路000 號前時，未注意兩車並行之間隔而擦撞原告
    所承保、訴外人李貽宸所有、並由訴外人蕭媛華駕駛之車牌
    號碼000-0000號自用小客車（下稱乙車）致之受損（下稱系
    爭事故），原告已賠付維修費用新臺幣（下同）26,903元（
    含零件1,370 元、鈑金拆裝工資7,601 元、烤漆工資17,926
    元），爰依侵權行為及保險代位之法律關係提起本件訴訟。
    聲明：被告應給付原告26,903元及自起訴狀繕本送達翌日起
    至清償日止，按週年利率5 ％計算之利息。
二、被告則以：系爭事故發生當時分別為甲車之左前車門與乙車
    之右後照鏡相互擦撞，而非兩車之車身，此從甲車受損部位
    並未沾黏乙車白色車漆即可證明。而原告所提出估價單內所
    載維修項目均為乙車其他部位，而非右後照鏡，不應向被告
    請求等語，資為抗辯。聲明：原告之訴駁回。
三、本院之判斷
  ㈠按因故意或過失，不法侵害他人之權利者，負損害賠償責任
    ；汽車、機車或其他非依軌道之動力車輛，在使用中加損害
    於他人者，駕駛人應賠償因此所生之損害，民法第184 條第
    1 項前段、第191 條之2 前段分別定有明文。次按被保險人
    因保險人應負保險責任之損失發生，而對於第三人有損失賠
    償請求權者，保險人得於給付賠償金額後，代位行使被保險
    人對於第三人之請求權；但其所請求之數額，以不逾賠償金
    額為限，保險法第53條第1 項亦有明文。又按汽車行駛時，
    駕駛人應注意車前狀況及兩車並行之間隔，並隨時採取必要
    之安全措施，道路交通安全規則第94條第3 項前段著有規定
    。
  ㈡原告主張之前揭事實，業據提出蕭媛華之駕照、乙車行照、
    高雄市政府警察局道路交通事故當事人登記聯單、道路交通
    事故現場圖、道路交通事故初步分析研判表、車損照片、高
    都汽車股份有限公司北高服務廠估價單、電子發票證明聯、
    汽車險賠款同意書為證（見本院卷第13至41頁），並有高雄
    市政府警察局交通警察大隊110 年8 月26日高市警交安字第
    11071867400 號函所附道路交通事故初步分析研判表、現場
    圖、道路交通事故調查紀錄表、現場照片可參（見本院卷第
    67至91頁），核屬有據。又系爭事故發生當時為日間自然光
    線、柏油路面乾燥、無缺陷、無障礙物，有現場照片可稽，
    被告疏未注意前開規定，造成系爭事故發生，就系爭事故之
    發生自有過失，且與乙車所受損害間有相當因果關係，應對
    乙車所有人負侵權行為損害賠償責任，原告自得於其賠償金
    額範圍內，代位行使對被告之損害賠償請求權。
  ㈢被告雖以前揭情詞為辯，惟查，本件被告駕駛甲車與乙車發
    生擦撞，致乙車右前側車身損壞，甲車左前車門受損等情，
    有警方道路交通事故調查報告表㈡-1及現場照片可佐（見本
    院卷第73、85) ，可知乙車之撞擊點在右前側車身，再細繹
    卷附現場照片（見本院卷第85頁），被告、蕭媛華於警方到
    場後，分別指出甲車、乙車之撞擊點，被告當初所指撞擊點
    在甲車左前車門、蕭媛華當初所指撞擊點在乙車右前車身，
    且高度相當，亦與本院卷第83頁所附照片顯示兩車車身碰觸
    之位置一致，佐以被告於本院行辯論程序時陳稱系爭事故發
    生後，並未移動甲車等語（見本院卷第101 頁），可知乙車
    之撞擊點確實為蕭媛華手指之右前側車身位置。再者，觀諸
    卷附現場照片，兩車車身高度相當，且系爭事故發生當時，
    係平行駕駛於不同車道，乙車右後照鏡倘確實為撞擊點，當
    對應撞擊至甲車之左後照鏡，而非甲車之左前車身，被告所
    辯，顯然已悖於事實。又兩車撞擊點均不明顯，尚且有賴被
    告、蕭媛華以手指出，方能辨認，顯見撞擊力道非大，此亦
    從原告所提出估價單之維修項目多為拆裝工資、烤漆工資，
    而非零件更換之情，相互佐證，可見一斑，則在撞擊力道非
    大，僅車身表面輕微受損情形下，甲車撞擊點未沾附乙車之
    白色車漆，亦非與常情不符，尚難以此遽論本院卷第85頁照
    片所顯示被告手指部位並非撞擊點，是被告所辯尚難憑採。
  ㈣按不法毀損他人之物者，應向被害人賠償其物因毀損所減少
    之價額，為民法第196 條所明定。所謂其物因毀損所減少之
    價額，非不得以修復費用為估定之標準，且應以必要者為限
    。經查，原告主張乙車之修理費用為26,903元（含零件1,37
    0 元、鈑金拆裝工資7,607 元、烤漆工資17,926元），並提
    出估價單、發票各1 份為據（見本院卷第33至39頁），經本
    院核閱乙車維修項目為右前車門，與乙車實際受損位置相符
    ，是原告請求此部分費用，核屬有據。而原告既係以新零件
    替代舊零件，自應就零件費用計算並扣除折舊，始屬公平，
    依行政院所頒固定資產耐用年數表及固定資產折舊率之規定
    ，乙車之耐用年數為5 年，依定率遞減法每年折舊1000分之
    369 ，其最後1 年之折舊額，加歷年折舊累積額，總和不得
    超過該資產成本原額之十分之九之計算方法，另依營利事業
    所得稅查核準則第95條第6 項規定「固定資產提列折舊採用
    定率遞減法者，以1 年為計算單位，其使用期間未滿1 年者
    ，按實際使用之月數相當於全年之比例計算之，不滿1 月者
    ，以1 月計」，系爭車輛係於103 年10月出廠，有行照1 份
    在卷可證（見本院卷第13頁），實際使用期限已逾5 年，則
    零件扣除折舊後之修復費用估定為228 元【計算方式：1.殘
    價＝取得成本÷( 耐用年數＋1)即1,370 ÷( 5+1)≒228 （
    小數點以下四捨五入）；2.折舊額＝( 取得成本－殘價) ×
    1/（耐用年數）×（使用年數）即( 1,370 －228)×1/ 5×
    （5+0/12）≒1,142 （小數點以下四捨五入）；3.扣除折舊
    後價值＝（新品取得成本－折舊額）即1,370 －1,142 ＝22
    8 】，加計鈑金拆裝工資7,607 元、烤漆工資17,926元，合
    計為25,761元（計算式：228 元＋7,607 元＋17,926元＝25
    ,761元），是乙車所支出之修理費用，應以25,761元為必要
    。又因原告承保乙車駕駛人、被告各應負百分之50過失責任
    ，為兩造所不爭執（見本院卷第101 至102 頁），故原告僅
    得向被告請求12,881元（25,761×50％＝12,881元，元以下
    四捨五入）。則原告請求被告給付上開金額自有理由。逾此
    範圍之請求無理由。
五、綜上所述，原告主張被告應給付原告12,881元，及自起訴狀
    繕本送達翌日即110 年7 月23日起（見本院卷第47頁之送達
    證書）至清償日止，按週年利率5 ％計算之利息，為有理由
    ，應予准許，逾此範圍之請求，則無理由，應予駁回。
六、本件原告勝訴部分係法院依小額程序為被告敗訴之判決，爰
    依民事訴訟法第436 條之20之規定，依職權宣告假執行；並
    依同法第436 條之23準用第436 條第2 項，適用同法第392
    條第2 項規定，依職權宣告被告如預供擔保，免為假執行。
七、本件事證已臻明確，兩造其餘主張陳述及所提之證據，經審
    酌後於本件判決結果無影響，爰不逐一論述，附此敘明。
八、訴訟費用負擔之依據：民事訴訟法第79條。
中    華    民    國   110    年    11    月    11    日
                  橋頭簡易庭  法  官  郭育秀
以上正本與原本相符。
民事訴訟法第436 條之24第2 項：對於本判決之上訴，非以違背
法令為理由，不得為之。
如對本判決上訴，須於判決送達後20日內向本院提出上訴狀，並
須表明原判決所違背之法令及其具體內容與依訴訟資料可認為原
判決有違背法令之具體事實之上訴理由（須按他造當事人之人數
附繕本）。
中    華    民    國   110    年    11    月    11    日
                              書記官  塗蕙如
訴訟費用計算式：
裁判費1,000 元
合計1,000 元